Minutes et répertoires du notaire Jacques Mathieu BRIÈRE, 27 juillet 1701 - 18 mars 1710 (étude XXIV)
Archives nationales
Minutes et répertoires du notaire Jacques Mathieu BRIÈRE (étude XXIV)
27 juillet 1701 - 18 mars 1710
MC/ET/XXIV/527 - MC/ET/XXIV/544, MC/RE/XXIV/6
Etude XXIV; Brière, Jacques-Mathieu
Archives nationales de France
Minutes et répertoires: la loi 2008-696 du 15 juillet 2008 relative aux archives a fixé à 75 ans à compter de la date de l'acte, ou à 25 ans à compter de la date du décès de l'intéressé si ce délai est plus bref, le délai de communication des minutes et répertoires des notaires; ce délai est porté à 100 ans à compter de la date de l'acte si le document se rapporte à un mineur (code du Patrimoine, articles L213-2, 4e d et 5e).
Autres documents de l'étude (dossiers de clients, comptabilité...): s'agissant d'archives privées, ces documents sont communicables selon les modalités fixées par le déposant ou le donateur.
Certains documents ne sont pas accessibles en raison de leur mauvais état de conservation.
Versement
Accès aux instruments de recherche de tous les notaires de l’étude XXIV
Archives de l'étude XXIV
- Minutes de Jacques Mathieu BRIÈRE, 27 juillet 1701 - 18 mars 1710; MC/ET/XXIV/527 - MC/ET/XXIV/544
  - Minutes. 1701, 27 juillet - décembre, 27 juillet - décembre 1701; MC/ET/XXIV/527
    Informations concernant le classement:
    Le niveau inférieur de description, quand il existe, correspond aux minutes d'actes. Toutes les minutes ne sont pas forcément décrites une à une. Les descriptions de ces minutes sont plus ou moins détaillées.
    - LAUMOSNIER (Nicolas) joaillier Rue de l'Arbre sec § Dépôt d'argent .., 31 mars 1700; MC/ET/XXIV/527
      Origine de l'information:
      Artisans XVIIIe siècle, par M. Rambaud et C. Grodecki, 1956-1977 ( fichier papier entièrement dématérialisé; voir contexte dans le Plan d’orientation général - Notaires de Paris, guides thématiques du Minutier).
      Date de révision: 2011-2012
      Date de création de la notice: 2010
      Laumosnier, Nicolas
    - CHAULEUR (Jacques) Maître menuisier Rue des Vieilles Etuves § Mise en apprentissage chez .., 17 août 1701; MC/ET/XXIV/527
      contrat d'apprentissage; Chauleur, Jacques
    - Menuisier (apprentissage de) § Mise en .. Caucormier (Jean), âgé de 17 ans pour 6 ans chez Chauleur (Jacques), qui le nourri, loge, blanchi, moyennant 100 livres., 17 août 1701; MC/ET/XXIV/527
      contrat d'apprentissage; Caucormier, Jean; Chauleur, Jacques
    - FOLIOT (Nicolas) Maître menuisier Rue de Clery § Mise en apprentissage chez .., 3 octobre 1701; MC/ET/XXIV/527
      contrat d'apprentissage; Foliot, Nicolas
    - Menuisier (apprentissage de) § Mise en .. de Prignart (François), âgé de 17 ans pour 5 ans chez Foliot (Nicolas), qui le nourri, loge et blanchi, 3 octobre 1701; MC/ET/XXIV/527
      contrat d'apprentissage; Prignart, François; Filiot, Nicolas
    - VEAU (Philippe) Joaillier § Transport de Bail, 31 octobre 1701; MC/ET/XXIV/527
      bail; Veau, Philippe
    - SERGENT (Claude) Maître Serrurier Rue de la Vannerie § Atermoiement .., 14 décembre 1701; MC/ET/XXIV/527
      Sergent, Claude
  - Minutes. 1702, janvier - juin, janvier - juin 1702; MC/ET/XXIV/528
    - Mariage de Gaspard Lichon et Claude Lebigre, auquel assistent Robert de Cotte, architecte intendant des bâtiments du roi, Maurice Gabriel, architecte, inspecteur des jardins arts et manufactures du roi, Jules Hardouin Mansart, surintendant des bâtiments du roi., 12 février 1701; MC/ET/XXIV/528
      Histoire de l'art, 1700-1750, études XIII à XXXIX (env. 7.500 actes), par Mireille Rambaud, 1966-1975 (fichier papier entièrement dématérialisé; voir contexte dans le Plan d’orientation général - Notaires de Paris, guides thématiques du Minutier).
      Date de révision: 2010
      Date de création de la notice: 2007
      contrat de mariage; Cotte, Robert de (1656-1735); Gabriel, Maurice; Lebigre, Claude; Lichon, Gaspard; Mansart, Jules Hardouin- (1646-1708); architecte; inspecteur (Ancien Régime); surintendant (Ancien Régime)
    - tapissier (apprentissage) § Contrat pour 6 ans entre Claude Lambert, fontainier du roi, et Hubert Jean Etienne Le petit, maître et marchand tapissier, au profit d'Eloi Lambert, âgé de 18 ans, fils de Claude. Nourri, logé, trois demies setiers de vin par jour. Moyennant 325 livres., 10 février 1702; MC/ET/XXIV/528
    - Lambert (Hubert-Jean-Etienne) maître et marchand tapissier rue des Fossés Saint-Germain-l'Auxerrois § apprentissage, 10 février 1702; MC/ET/XXIV/528
      contrat d'apprentissage; Lambert, Hubert-Jean-Etienne
    - Inventaire après décès de la femme de Michel Landois, maître peintre,demeurant rue de la Pelleterie, auquel Jean-Louis Guyon, peintre, demeurant sur le pont au Change, participe pour la prisée des tableaux., 18 février 1702; MC/ET/XXIV/528
      inventaire après décès; Change (pont au); Pelleterie (rue de la); Guyon, Jean Louis; Landois, Michel; peintre; peintre
    - Meusnier (Jean) architecte rue des Tournelles § procuration, 7 mars 1702; MC/ET/XXIV/528
      procuration; Meusnier, Jean
    - Legrand (Jacques) menuisier à Paris § Mariage de la veuve de .., 19 mars 1702; MC/ET/XXIV/528
      contrat de mariage; Legrand, Jacques
    - Riancourt (sieur de) marchand joaillier à Paris § renonciation, 24 mars 1702; MC/ET/XXIV/528
    - Contrat pour 3 ans entre Marie Limosin, veuve de Michel Aubert, tailleur d'habits, et Pierre Gaudié, maître peintre, au profit de Marie Aubert, âgée de 12 ans, fille de Michel, moyennant 60 livres., 15 avril 1702; MC/ET/XXIV/528
      contrat de travail; Aubert, Marie; Aubert, Michel; Gaudié, Pierre; Limosin, Marie; peintre; tailleur d'habits
    - Gaudié (Pierre), maître peintr, rue de l'Arbre Sec § Alloué, 15 avril 1702; MC/ET/XXIV/528
      contrat de travail; Gaudié, Pierre
    - Cochon (Spire) sieur de la Roche architecte § Donation à la veuve de .., 27 avril 1702; MC/ET/XXIV/528
      donation; Cochon, Spire
    - Lalouette (Jean Chrisostome) marchand tapissier rue des Bourdonnais § obligation, 6 mai 1702; MC/ET/XXIV/528
      obligation; Lalouette, Jean Chrisostome
    - Delalande (Nicolas), marchand orfèvre, rue du Harlay § Obligation, 6 mai 1702; MC/ET/XXIV/528
      obligation; Delalande, Nicolas
    - Delalande (Nicolas), marchand orfèvre, rue du Harlay § Indemnité, 6 mai 1702; MC/ET/XXIV/528
      indemnité; Delalande, Nicolas
    - Desmoulins (Jean), peintre, à Paris § Mariage du fils de feu .., 7 mai 1702; MC/ET/XXIV/528
      contrat de mariage; Desmoulins, Jean
    - Desmoulins (Louis), peintre, rue Saint-Honoré § Mariage de .., 7 mai 1702; MC/ET/XXIV/528
      contrat de mariage; Desmoulins, Louis
    - Le Couslieur (Charles) marchand joaillier bijoutier quai de la Mégisserie § Mariage de .., 27 mai 1702; MC/ET/XXIV/528
      contrat de mariage; Le Couslieur, Charles
    - Thomas (Jérome) maître potier d'étain à Paris § Déclaration, 2 juin 1702; MC/ET/XXIV/528
      déclaration; Thomas, Jérome
    - Mariage de Jean-Baptiste Tierée ayant traité de procureur au parlement, et Dauphine Sablon. Le contrat mentionne un état des meubles dont une tapisserie haute-lisse Les Fortes Femmes., 12 juin 1702; MC/ET/XXIV/528
      Informations complémentaires:
      tapisserie
      contrat de mariage; Sablon, Dauphine; Tierée, Jean-Baptiste; procureur de justice (Ancien Régime)
    - Angot (Vincent) maître tapissier rue de la Vieille Monnaie § bail, 17 juin 1702; MC/ET/XXIV/528
      bail; Angot, Vincent
    - Morin (Pierre) marchand maître tapissier à Paris § Titre nouvel, 21 juin 1702; MC/ET/XXIV/528
      titre nouvel; Morin, Pierre
  - Minutes. 1702, juillet - décembre, juillet - décembre 1702; MC/ET/XXIV/529
    - Pecouet (Pierre), maître menuisier, à Paris § Testament de la veuve de .., 28 juillet 1702; MC/ET/XXIV/529
      testament; Pecouet, Pierre
    - Jouvet (Gaston Nicolas) marchand joaillier rue des Poulies § Bail, 22 août 1702; MC/ET/XXIV/529
      bail; Jouvet, Gaston Nicolas
    - Hecquan (Gilles), maître peintre, rue des Gravilliers § obligation, 2 septembre 1702; MC/ET/XXIV/529
      obligation; Hecquan, Gilles
    - Jannelle (André), maître peintre, au carrefour de l'Ecole § bail, 12 septembre 1702; MC/ET/XXIV/529
      bail; Jannelle, André
    - Cuvillier (Josse), marchand orfèvre, rue Saint-Martin § Transaction et quittance, 10 novembre 1702; MC/ET/XXIV/529
      quittance; accord; Cuvillier, Josse
    - Lenattier (Jacques), marchand orfèvre, absent § Inventaire après décès du beau-père de .., 5 décembre 1702; MC/ET/XXIV/529
      inventaire après décès; Lenattier, Jacques
    - Picard (Nicolas) marchand orfèvre rue du Grenier Saint-Lazare § Inventaire après décès de .., 5 décembre 1702; MC/ET/XXIV/529
      inventaire; Picard, Nicolas
    - Testellette (Jean), maître orfèvre, à Compiègne § Constitution, 10 décembre 1702; MC/ET/XXIV/529
      constitution de rente; Testellette, Jean
  - Minutes. 1703, janvier - juin, janvier - juin 1703; MC/ET/XXIV/530
    - Chasot (François), marchand mercier joaillier, rue Saint-Honoré § Bail à .., 6 janvier 1703; MC/ET/XXIV/530
      bail; Chasot, François
    - Bontemps (Nicolas), peintre, à Paris § Mariage de la fille de feu .., 7 janvier 1703; MC/ET/XXIV/530
      contrat de mariage; Bontemps, Nicolas
    - Hazard (Jean) marchand tapissier rue Sainte Anne § Mariage de la fille de .., 13 janvier 1703; MC/ET/XXIV/530
      contrat de mariage; Hazard, Jean
    - Caron (Nicolas) marchand mercier joaillier rue Saint Jacques § Mariage de .., 17 février 1703; MC/ET/XXIV/530
      contrat de mariage; Caron, Nicolas
    - Fayel (Pierre) maître potier d'étain rue Saint Honoré § Obligation, 3 mars 1703; MC/ET/XXIV/530
      obligation; Fayel, Pierre
    - Collet (Pierre) marchand tapissier sous les Piliers de la Tonnellerie § quittance, 29 mars 1703; MC/ET/XXIV/530
      quittance; Collet, Pierre
    - Tisserant (Gabriel) marchand mercier joaillier carrefour des Trois Maries § bail à -, 19 mai 1703; MC/ET/XXIV/530
      bail; Tisserant, Gabriel
    - Delaunay (Claude) maître tapissier rue Saint-Germain-l'Auxerrois § Mainlevée, 19 juin 1703; MC/ET/XXIV/530
      Delaunay, Claude
    - Caignard (François) marchand tapissier sous les Piliers de la Tonnellerie § don mutuel, 29 juin 1703; MC/ET/XXIV/530
      donation; Caignard, François
    - Caignard (François) marchand tapissier sous les Piliers de la Tonnellerie § Testament de la femme de .., 30 juin 1703; MC/ET/XXIV/530
      testament; Caignard, François
    - Guenon (Jean François) dit Valentin, maître peintre, rue de l'Arbre Sec, y prise les tableaux § Inventaire, 13 novembre 1703; MC/ET/XXIV/530
      inventaire après décès; Guenon, Jean François
  - Minutes. 1703, juillet - décembre, juillet - décembre 1703; MC/ET/XXIV/531
    - Guay (Charles) maçon à Dammartin § reconnaissance d'un devis (réparations), 1er juillet 1703; MC/ET/XXIV/531
      reconnaissance; devis; Guay, Charles
    - Beaucousin (Alexandre), marchand orfèvre joaillier, rue Mauconseil § Bail à la veuve de .., 3 août 1703; MC/ET/XXIV/531
      bail; Beaucousin, Alexandre
    - Inventaire après décès de Jean de la Roue, maître écrivain juré et maître peintre, demeurant rue Saint-Thomas-du-Louvre, mentionnant une série de tableaux dont des copies de Raphaël et Tesniers, 13 novembre 1703; MC/ET/XXIV/531
      tableaux
      inventaire après décès; Saint-Thomas-du-Louvre (rue); La Roue, Jean de; peintre; écrivain
    - Rasquin (Jean), peintre, rue Saint Denis § atermoiement, 20 décembre 1703; MC/ET/XXIV/531
      Rasquin, Jean
  - Minutes. 1704, janvier - juin, janvier - juin 1704; MC/ET/XXIV/532
    - joaillier (apprentissage) § Contrat pour 3 ans entre Leonard Pecquet, procureur fiscal en la prêvoté d'Antony, et Clement Jougla, marchand mercier joaillier, au profit d'Antoine Lecoq, âgé de 16 ans, cousin de Lemard. Nourri, logé, chopine de vin par jour. Moyennant 200 livres., 16 janvier 1704; MC/ET/XXIV/532
    - Chasot (François) marchand joaillier rue Saint Honoré § Vente, 18 janvier 1704; MC/ET/XXIV/532
      acte de vente; Chasot, François
    - Despost (Paul) éventailliste rue d'Arnetal § Mariage de .., 26 janvier 1704; MC/ET/XXIV/532
      contrat de mariage; Despost, Paul
    - Pichon (Julien), peintre, à Paris § Mariage de la fille du feu .., 26 janvier 1704; MC/ET/XXIV/532
      contrat de mariage; Pichon, Julien
    - Le Roy (Antoine) maître maçon; grand cul de sac de la rue Beaubourg § quittance (réparations), 29 janvier 1704; MC/ET/XXIV/532
      quittance; Le Roy, Antoine
    - Caron (Nicolas) marchand mercier joaillier à Paris § Comptes, 17 février 1704; MC/ET/XXIV/532
      Caron, Nicolas
    - Garrier (François), marchand orfèvre, quai des Orfèvres, en qualité de tuteur § Inventaire, 24 mai 1704; MC/ET/XXIV/532
      inventaire après décès; Garrier, François
  - Minutes. 1704, juillet - décembre, juillet - décembre 1704; MC/ET/XXIV/533
    - Quittance à laquelle est joint un mémoire des tableaux vendus par Gilles Vandervenne, peintre et marchand à mlle Bonjust, avec les noms des artistes., 27 septembre 1704; MC/ET/XXIV/533
      quittance; Bonjust (Mlle); Vandervenne, Gilles
    - Desjardins (Nicolas) Serrurier des bâtiments du roi à Versailles § Obligation, 20 octobre 1704; MC/ET/XXIV/533
      obligation; Desjardins, Nicolas
    - Nerval (Jean) maître serrurier rue Charlot § bail à .., 19 novembre 1704; MC/ET/XXIV/533
      bail; Nerval, Jean
    - Blanchard (Nicolas) maçon grande rue du fg. Saint-Jacques § bail, 26 décembre 1704; MC/ET/XXIV/533
      bail; Blanchard, Nicolas
  - Minutes. 1705, janvier - juin, janvier - juin 1705; MC/ET/XXIV/534
    - Patin (Jacques), marchand orfèvre joaillier, rue de l'Arbre Sec § Transport de rente, 1er janvier 1705; MC/ET/XXIV/534
      transport de droits; Patin, Jacques
    - Lefevre (Sebastien) marchand joaillier Carrefour des Trois Maries § Partage de la communauté, 10 mai 1705; MC/ET/XXIV/534
      partage; Lefevre, Sébastien
    - Allin (Federic) maître graveur rue de la Vieille Joaillerie § Mariage du fils de .., 10 mai 1705; MC/ET/XXIV/534
      contrat de mariage; Allin, Frédéric
    - Allin (Jean Charles) maître graveur rue de la Vieille Joailleries § Mariage de .., 10 mai 1705; MC/ET/XXIV/534
      contrat de mariage; Allin, Jean Charles
    - Langreau (Pierre), maître peintre, à Paris § Mariage de Georges Langreau, compagnon peintre, fils de feu -, 28 juin 1705; MC/ET/XXIV/534
      contrat de mariage; Langreau, Pierre; Langreau, Georges
  - Minutes. 1705, juillet - décembre, juillet - décembre 1705; MC/ET/XXIV/535
    - Cochon (Spire) Architecte à Paris § bail par la veuve de .., 8 août 1705; MC/ET/XXIV/535
      bail; Cochon, Spire
    - Clement (Louis) marchand joaillier rue Saint-Germain-l'Auxerrois § Constitution, 28 août 1705; MC/ET/XXIV/535
      Clément, Louis
    - Lemaistre (Nicolas) maître horloger à Paris § Mariage de la fille de feu .., 25 octobre 1705; MC/ET/XXIV/535
      contrat de mariage; Lemaistre, Nicolas
    - Lemaistre (Pierre) maître horloger Hôtel de la Monnaie § Mariage de la nièce de .., 25 octobre 1705; MC/ET/XXIV/535
      contrat de mariage; Lemaistre, Pierre
    - Herbin (Alexandre) tapissier valet de chambre du marquis de Fenquières rue Saint-Honoré § Inventaire après décès de la femme de .., 25 novembre 1705; MC/ET/XXIV/535
      inventaire; Herbin, Alexandre
    - Herbin (Alexandre) tapissier Valet de chambre du marquis de Fauquières rue Saint Honoré § Mariage de .., 27 novembre 1705; MC/ET/XXIV/535
      contrat de mariage; Herbin, Alexandre
    - Delarbre (Philippe), marchand orfèvre, quai des Orfèvres, en qualité de tuteur § Inventaire, 12 décembre 1705; MC/ET/XXIV/535
      inventaire après décès; Delarbre, Philippe
    - Delarbre (Philippe), marchand orfèvre, quai des Orfèvres § Acte d'apport, 31 décembre 1705; MC/ET/XXIV/535
      Delarbre, Philippe
  - Minutes. 1706, janvier - juin, janvier - juin 1706; MC/ET/XXIV/536
    - Prevost (Antoine François) maître et marchand éventailliste rue des Poulies § Alloué, 22 mars 1700; MC/ET/XXIV/536
      Prevost, Antoine François
    - Mariage du fils de Jacques CORBIN. Maître de danse. Grande rue du Faubourg Saint-Antoine., 6 janvier 1706; MC/ET/XXIV/536
      Musique XVIIIe siècle, danseurs (1.088 actes), par Madeleine Jurgens, Mireille Rambaud, Valérie Brousselle, 1963, 1984-1996. Le fichier a été traité pour la partie 'danseurs'.(fichier papier entièrement dématérialisé; voir contexte dans le Plan d’orientation général - Notaires de Paris, guides thématiques du Minutier).
      Date de création de la notice: 2005
      contrat de mariage; Faubourg-Saint-Antoine (rue du); Corbin, Jacques; danseur; enseignant
    - Royer (Daniel), marchand orfèvre joaillier, quai de l'Horloge du Palais § Quittance et délai, 4 février 1706; MC/ET/XXIV/536
      quittance; Royer, Daniel
    - Inventaire après décès de Marie Amelot, au cours duquel François de Troy, peintre du roi, demeurant rue des Petits-Champs estime les tableaux., 12 février 1706; MC/ET/XXIV/536
      inventaire après décès; Petits-Champs (rue des); Amelot, Marie; Troy, François de (1645-1730); peintre
    - éventailliste (alloué) § Contrat pour 3 ans entre Jean Baptiste Arnault, maître vitriers, et Antoine François Prévost, maître et marchand éventailliste, au profit de Jeanne Claude Arnault, âgée de 21 ans, fille de Jean Baptiste. Nourrie, logée, blanchie par son père, moyennant 100 l., 22 mars 1706; MC/ET/XXIV/536
    - Lemaistre (Nicolas) horloger à Paris § Mariage de la fille de feu .., 28 mars 1706; MC/ET/XXIV/536
    - Lemaistre (Pierre) horloger Hôtel de la Monnaie § Mariage de la nièce de .., 28 mars 1706; MC/ET/XXIV/536
    - Thierry (François) serrurier rue des Lyonnais § Mariage de la fille de .., 10 avril 1706; MC/ET/XXIV/536
      contrat de mariage; Thierry, François
    - Sollin (Pierre), maître menuisier à Paris § Mariage de la fille de feu .., 11 avril 1706; MC/ET/XXIV/536
      contrat de mariage; Sollin, Pierre
    - Main (François) marchand tapissier rue des Prouvaires § Bail de meubles, 16 avril 1706; MC/ET/XXIV/536
      bail; Main, François
    - Herbin (Alexandre) tapissier rue Saint Honoré § Vente de tapissier, 15 mai 1706; MC/ET/XXIV/536
      acte de vente; Herbin, Alexandre
    - Inventaire après décès de Jacques Prou. Jean-Baptiste Martin, premier peintre des conquêtes du roi, demeurant à l'hôtel des Gobelins, estime les tableaux., 20 mai 1706; MC/ET/XXIV/536
      inventaire après décès; Gobelins (manufacture des); Martin, Jean-Baptiste; Prou, Jacques (1655-1706); peintre
    - Lambert (Pierre) marchand joaillier rue Saint Martin § Vente de fond de boutique, 22 mai 1706; MC/ET/XXIV/536
      acte de vente; Lambert, Pierre
    - Desvergers (Guillaume) maître menuisier § Notoriété du nombre des héritiers de .., 21 février 1742; MC/ET/XXIV/536
      Desvergers, Guillaume
  - Minutes. 1706, juillet - décembre, juillet - décembre 1706; MC/ET/XXIV/537
    - Dieny (Rollin) tapissier; sous les Piliers de la Tonnellerie § bail de meubles, 13 juillet 1706; MC/ET/XXIV/537
      bail; Dieny, Rollin
    - Pecoul (Pierre), maître menuisier, à Paris § Substitution (acte de la veuve de ..), 2 août 1706; MC/ET/XXIV/537
      substitution; Pecoul, Pierre
    - Constitution de rente de la veuve de Jacques Prou, sculpteur du roi., 19 août 1706; MC/ET/XXIV/537
      constitution de rente; Prou, Jacques (1655-1706); sculpteur
    - Leroy (Pierre), marchand orfèvre, rue de l'Arbre Sec § Mariage de la fille de .., 25 août 1706; MC/ET/XXIV/537
      contrat de mariage; Leroy, Pierre
    - Inventaire après décès de Martin Dartoir, procureur au parlement, demeurant rue des Prêtres, mentionnant des tapisseries., 12 octobre 1706; MC/ET/XXIV/537
      inventaire après décès; Prêtres (rue des); Dartoir, Martin; procureur de justice (Ancien Régime)
    - Roussel (Georges), maître peintre, rue de l'Arbre Sec § Testament de .., 25 novembre 1706; MC/ET/XXIV/537
      testament; Roussel, Georges
    - Roussel (Guillaume), peintre, à Paris legs à .. § Testament de son frère, 25 novembre 1706; MC/ET/XXIV/537
      testament; Roussel, Guillaume
    - Lambert (Pierre) marchand joaillier rue Saint Martin § Vente de privilège, 7 décembre 1706; MC/ET/XXIV/537
  - Minutes. 1707, janvier - mai, janvier - mai 1707; MC/ET/XXIV/538
    - Beaucousin (Alexandre), marchand orfèvre joaillier, rue de l'Arbre Sec § Apprentissage du fils de .., 17 janvier 1707; MC/ET/XXIV/538
      contrat d'apprentissage; Beaucousin, Alexandre
    - Claye (Louis) maître graveur, et graveur du roi en son artillerie place Dauphine § Transaction, 31 janvier 1707; MC/ET/XXIV/538
      accord; Claye, Louis
    - Pequigny (Nicolas) serrurier à Paris § Mariage de la fille de feu .., 13 février 1707; MC/ET/XXIV/538
      contrat de mariage; Pequigny, Nicolas
    - Belhomme (Maurice) maître maçon rue au Maire § Transport, 4 mars 1707; MC/ET/XXIV/538
      Belhomme, Maurice
    - Godin (Antoine) maître horloger à Paris § bail à la vente de .., 6 avril 1707; MC/ET/XXIV/538
      acte de vente; bail; Godin, Antoine
    - Quittance à la veuve de Jacques Prou, sculpteur du roi, valet de chambre du duc d'Orléans., 18 avril 1707; MC/ET/XXIV/538
      quittance; Prou, Jacques (1655-1706); sculpteur; employé de maison
    - Serouge (Jean) architecte juré expert des bâtiments rue Montmartre § quittance, 18 avril 1707; MC/ET/XXIV/538
      quittance; Serouge, Jean
    - Pequigny (Antoine) Serrurier à Charly § Titre nouvel, 15 mai 1707; MC/ET/XXIV/538
      titre nouvel; Pequigny, Antoine
    - Pequigny (Nicolas) serrurier à Charly § titre nouvel, 15 mai 1707; MC/ET/XXIV/538
      titre nouvel; Pequigny, Nicolas
    - Osmont (René) maître Serrurier rue Saint Pierre aux Boeufs § apprentissage, 23 mai 1707; MC/ET/XXIV/538
      contrat d'apprentissage; Osmont, René
    - Serrurier (apprentissage) § Contrat pour 5 ans entre François Brierre, marchand, et René Osmont, maître serrurier, au profit de Paul Rioux, âgé de 16 ans, Nourri, logé, blanchi. Moyennant 150 livres, 23 mai 1707; MC/ET/XXIV/538
  - Minutes. 1707, juin - décembre, juin - décembre 1707; MC/ET/XXIV/539
    - Deligniere (Louis) maître sculpteur rue Montmartre § Vente de rente, 19 août 1707; MC/ET/XXIV/539
      acte de vente; Deligniere, Louis
    - Mercier (Jean) marchand tapissier à Paris § quittance, 25 août 1707; MC/ET/XXIV/539
      quittance; Mercier, Jean
    - Mariage de Suzanne Prou, fille de feu Jacques Prou, sculpteur ordinaire du roi., 1er septembre 1707; MC/ET/XXIV/539
      contrat de mariage; Prou, Jacques (1655-1706); Prou, Suzanne; sculpteur
    - Monart (Jean) marchad tapissier à Paris § quittance, 22 septembre 1707; MC/ET/XXIV/539
      quittance; Monart, Jean
    - Main (François) tapissier privilégiés de M. le Prince § bail de meubles, 27 octobre 1707; MC/ET/XXIV/539
    - Contrat pour 2 ans et demi entre Antoine Tamponnet et François Duval, maître peintre, au profit de Edme Tamponnet, âgé de 21 ans, frère de Antoine., 6 novembre 1707; MC/ET/XXIV/539
      contrat d'apprentissage; Duval, François; Tamponnet, Antoine; Tamponnet, Edme Antoine (1686-17..); peintre
    - Duval (François), maître peintre, rue des Vertus § Apprentissage, 6 novembre 1707; MC/ET/XXIV/539
      contrat d'apprentissage; Duval, François
    - Rousseau (Jean) marbrier; rue Neuve Saint Sauveur § procuration, 7 novembre 1707; MC/ET/XXIV/539
      procuration; Rousseau, Jean
    - Delignieres (Louis) maître sculpteur parte Montmartre § Constitution, 18 novembre 1707; MC/ET/XXIV/539
      constitution de rente; Delignieres, Louis
  - Minutes. 1708, janvier - juin, janvier - juin 1708; MC/ET/XXIV/540
    - Main (François) tapissier rue des Prouvaires § bail à .., 20 juin 1707; MC/ET/XXIV/540
    - Bosseux (Louis) marchand joaillier rue des Bourdonnais § apprentissage, 3 janvier 1708; MC/ET/XXIV/540
      contrat d'apprentissage; Bosseux, Louis